臺北高等行政法院判決　　　　　　　　　　　　　　　九十年度訴字第二六四六號
　　　　　　　　　　　　　　　.
　　原　　　告　甲○○
　　被　　　告　國立台灣藝術教育館
　　代　表　人　乙○○館長）.
　　訴訟代理人　丙○○
　　　　　　　　蔡讚燁律師
右當事人間因免職事件，原告不服公務人員保障暨培訓委員會中華民國九十年一月十
六日九○公審決字第○○○七號再復審決定，提起行政訴訟。本院判決如左：
　　主  文
原告之訴駁回。
訴訟費用由原告負擔。
　　事  實
一、事實概要：
    原告原係被告展覽演出組主任，經被告以其於民國（下同）八十六年一月十五日
    上午八時三十分許，被告館長到館上班時，故意擋住館長去路，侮辱長官，復動
    手施暴等由，認嚴重違反公務員服務法第五條規定，以八十七年二月二十六日（
    八七）藝人字第○一一四號令予以一次記二大過，及以八十七年二月二十六日（
    八七）藝人字第○一七一號令予以停職，嗣以八十七年四月二十日（八七）藝人
    字第○三四一號專案考績通知書予以免職。原告對「免職」之處分不服，提起復
    審、再復審，遞遭駁回，遂向本院提起行政訴訟，並於本院審理中追加請求撤銷
    「一次記二大過」及「停職」之處分。
二、兩造聲明：
　(一)原告聲明求為判決：
    1.請求撤銷被告八十七年六月二十四日（八七）藝人字第○五三六號（按似為八
      十七年四月二十日（八七）藝人字第○三四一號之誤）免職處分、教育部八十
      九年五月五日台（八九）復字第八九○三一○七五號復審決定及公務人員保障
      暨培訓委員會九十年一月十六日九○公審決字第○○○七號再復審決定。
    2.被告應發給原告自停職日起至判決確定時止之全部薪資及利息。
    3.被告應給付原告精神慰藉金新台幣（下同）一千五百萬元，並請准予宣告假執
      行。
    4.訴訟費用由被告負擔。
    5.並追加撤銷被告八十七年二月二十六日（八七）藝人字第一一四號，第○一七一號
      記兩大過及停職處分。
　(二)被告聲明求為判決：
    原告之訴駁回，訴訟費用由原告負擔。
三、兩造之爭點：
    (一)原告先被「一次記兩大過」及「停職」之處分，未提起復審，其所服務之機關
      以專案考績予原告以「免職」之處分，與法律之規定有無不合。
    (二)原告被「一次記兩大過」及「停職」之處分，未經復審程序，能否逕向本院起
      訴請求撤銷該行政處分。
　(一)原告主張之理由：
    1.本案為專案考績，其所依據者為被告八十七年二月十六日（八七）藝人字第○
      一一四號一次記兩大過人事令，教育部台（八七）人(二)字第八七○一七一六七
      號所附訪視報告中之事實及被告對原告處分之事由全係館長乙○○所編造，於
      歷次館務會報中對如此重大之事由竟無一字登載，原告若有此事由，如何會被
      考績會評列為年度最優人員報部第一順位，且館長並未批示原告有應免職之事
      由，不得列為考績人員，而，係另以其理由否決，且於事件發生之八十五年考
      績由被告考列乙等，後因原告向監察、行政、司法單位舉發被告首長乙○○諸
      多違法事實，其因此編造諸多莫須有罪名，夥同教育部專案訪視小組，作成虛
      偽不實之報告，將原告連續記大過七次，免職三次。該小組訪視時曾邀談原告
      ，但對相關處分事實則一字不提，只虛問其他業務，原告於受處分後親詢該小
      組召集人彭火炎督學，其稱「不必再詢問案情，因陳館長已將一切過程錄音，
      訪視小組成員聽過錄音帶，認事實俱在，不必再詢在場目擊者兼辦政風劉安林
      作出的報告，絕對錯不了。」原告請其出具該錄音帶，彭火炎說對我保密，彭
      火炎於法院作證時，法官命其出示該錄音帶，其推說檔案中的錄音帶不見了，
      該帶未經聲紋比對及鑑定真偽，即以此定罪。
    2.教育部對現場目擊證人兼辦政風劉安林之報告一字不提，對另一現場目擊證人
      駐警董賢平之陳述亦一字不提，而公務人員保障暨培訓委員對此兩件證據同樣
      避而不談。另原告請求調閱教育部政風處值班人員公務電話紀錄、南海路派出
      所警勤記錄，即可查明事實真相。
    3.被告兩次開考績會，一次為一次記兩大過處分案，另一次為專案考績免職案，
      時間分別為八十七年二月十六日及八十七年四月二十日，該兩次考績案程序不
      合法，如下所述：
      (1)當屆考績委員任期至八十六年六月三十日任期屆滿，當屆委員係由前任館長
        陳益興所任命，乙○○俟該屆委員任期屆滿，再以個人之好惡選派聽話者出
        任委員，依其個人之意思行使委員之權責。
      (2)法務部召開考績委員會，被處分人調查局北機組調查員厲開平列席參加會議
        並作說明，調查局事先召開考績會時，厲開平亦列席向考績委員作說明。反
        觀被告召開兩次考績委員會均未通知原告到場說明，按一次記一大過以上處
        分，必須陳報教育部核定，教育部召開兩次考績委員會，亦均未通知原告到
        場說明，共計四次被缺席審判。
      (3)一次記兩大過為重大處分案件，依速懲速獎原則，應立即懲處，本案處分事
        由發生於八十六年一月十五日一次記兩大過處分遲至八十七年二月十六日方
        完成，案件單純，何須一年餘方處分。
    4.被告、教育部及公務人員保障暨培訓委員會所作之處分，均未舉任何證據，對
      事實之採信均以乙○○之陳述為據，完全自由心證，對於原告之書面則不予採
      信，亦未說明不予採信之理由。而當時教育部楊部長、林次長均為景文案遭檢
      方起訴求處重刑，其人格、公信早已破產，其調查、訪視報告亦無公平、正義
      可言。
    5.被告記大過處分，未盡如何救濟之告知義務，且教育部、公務人員保障暨培訓
      委員會均認一次記兩大過，屬內部管理之性質，不得提起行政訴訟；被告於發
      布免職時，亦未盡如何救濟之告知義務。按一次記兩大過及免職處分，須告知
      應於多久期間內向何機關提出何種救濟，方符合程序正義。
    6.依教育部八十六年九月二日台（八六）人(二)字第八六○九五一○九號函示「對
      公務人員所為之免職處分，受處分人得依規定提起復審、再復審，至於對未改
      變公務員身分之其他考績結果，如有不服，則應依上開規定提出申訴、再申訴
      。亦即對免職以外之考績結果不服，均屬未改變公務員身分之其他考績結果，
      受處分者只能循申訴、再申訴途徑請求行政救濟。」然山本案於審理中，鈞院
      發現與免職有直接依據之一次記兩大過及停職兩項行政處分，被告及教育部之
      函示均與公務人員保障暨培訓委員會八十六年十月二十七日（八六）公保字第
      一一二二八號之解釋相違背，依據公務人員保障暨培訓委員會之解釋：一次記
      兩大過及停職均應屬行政處分，查司法院釋字第四二三號解釋謂「．．．直接
      影響人民權利義務關係，且實際上已對外發生效力者，如以仍有後續處分行為
      ，或載有不得提起訴願，而視其為非行政處分，自與憲法保障人民訴願及訴訟
      權利之意旨不符。」是以，一次記兩大過及停職之處分仍具有變更公務員身分
      之效果，均屬行政處分，受處分人得依規定提起復審，俾兼顧公務人員提起行
      政訴訟以為救濟之權利。
    7.被告所作一次記兩大過及停職處分之過程均違反法定程序及程序正義，教育部
      及公務人員保障暨培訓委員會均認不得提起行政訴訟，且均未登載以何種方式
      進行政政、司法救濟程序，屬重大瑕疵。該一次記兩大過及停職為免職案之依
      據，有直接因果關係，故一次記兩大過及停職之處分，依司法院釋字第四二三
      號解釋已屬違憲，應屬自始無效之處分，為求節省訴訟資源，請於撤銷免職處
      分之同時，將該違憲之一次記兩大過及停職處分一併予以撤銷，請判決如原告
      訴之聲明云云。
　(二)被告主張之理由：
    1.原告訴之聲明請求依法撤銷被告八十七年六月二十四日（八七）藝人字第○五
      三六號免職處分與公務人員保障暨培訓委員會九○公審決字第○○○七號再復
      審決定所記載之事實內容不符。
    2.查原告對被告三個原處分分別起訴，希望分三個案號等語。而其本件訴之聲明
      第一項，請求撤銷被告（八七）藝人字第○五三六號免職通知書；第二、三項
      則請求撤銷與第一項無關之教育部復審決定、公務人員保障暨培訓委員會再復
      審決定。按僅撤銷原免職通知書，不能解決其被免職及復審、再復審決定之事
      實；而僅撤銷復審及再復審決定，亦無礙於原處分。原告之訴，顯然欠缺法律
      上之利益，其訴訟標的究係為何，尚待原告陳明。
    3.查教育部八十六年十月二日台（八六）政字第八六一一五一○○號函送被告之
      該部訪視被告館務運作情形報告，第十五案「甲○○擋住辦公室入口，指責館
      長（按即被告館長）報警，並出手抓館長下體，館長閃身離開，王員又以雨傘
      戳館長背部」（即原告受一次記二大過免職處分案），記載該部瞭解情形略以
      ：「八十六年一月十五日上午八時三十分許，館長到館上班，下車欲進辦公大
      樓，見王員手持雨傘於一樓入口守候，擋住館長去路以粗暴語氣責問館長．．
      ．王員手指館長鼻子叫道：『你有沒有擔當』更用下流語氣用閩南語說『哩嘻
      唔嘻噠波喂！有呣喃叫喔！』（你是不是男人，有沒有陽具？）並隨即以下流
      動作向館長下體抓去，館長閃身往外跑求援，王員又以雨傘朝館長背部戳．．
      ．」並提出處理意見：「王員以昨晚事件蓄意報復，故意擋住館長去路，侮辱
      長官，復動手施暴，其行為嚴重違反公務員服務法第五條，建請依考績法施行
      細則第十四條第一項第二款第六目規定辦理專案考績」。復查原告就本案一次
      記二大過免職處分事由，曾向台灣台北地方法院（下稱台北地院）自訴被告館
      長涉嫌誹謗，即「八十六年一月十五日上班時與被告館長在青年大樓一樓相逢
      ，原告並無任何動作，被告館長竟突然大叫『你為何打我，還摸我卵葩』，並
      隨即到演藝廳向劉○○及鍾○○誹謗原告摸其卵葩，又用雨傘打他，意圖散佈
      於眾，指摘與事實不符之內容，足以損壞原告名譽．．．」案經台灣台北地方
      法院八十六年三月十二日八十六年度自字第八八號判決被告館長無罪，嗣原告
      不服上訴台灣高等法院，經台灣高等法院審認上訴無理由，以八十六年四月三
      十日八十六年度上易字第二一○七號判決上訴駁回確定。上開台灣台北地方法
      院八十六年度自字第八八號判決理由略以：「．．．綜上所述被告（按即被告
      館長）指述遇到自訴人（按即原告），自訴人帶傘等情，均屬真實，故並無任
      何證據足以證明被告指述為虛假．．．」及上開台灣高等法院八十六年度上易
      字第二一○七號判決理由略以：「．．．是以被告（按即被告館長）指述遇到
      自訴人（按即原告），自訴人帶傘等情，均屬真實，故並無任何證據足以證明
      被告指述為虛假．．．」有該二判決書影本可稽。是以，原告確有本案處分事
      由所載之違紀行為。被告爰以原告行為嚴重違反公務員服務法第五條規定，依
      公務人員考績法第十二條、公務人員考績法施行細則第十四條規定，予以專案
      考績一次記二大過免職處分，並無違誤，非如原告起訴狀所稱全係被告陳館長
      一人所編造。
    4.又原告所稱渠受處分事在歷次館務會報中對如此重大之事由竟無一字登載乙節
      。按被告館務會報係為被告重要會議，主要議題為各單位業務檢討報告、相關
      業務協調連繫、列管事項執行情形追蹤檢討、法規審議、重要政策宣達等，員
      工個人行為及獎懲事項均不屬館務會報議事範疇，是以本處分事由未見登載於
      被告館務會報內，係屬必然。
    5.原告稱其被被告考績會評列為年度最優人員報部第一順位及八十五年考績由被
      告考列乙等等情，實與本案係於八十六年一月十五日所發生之事實及教育部八
      十九年五月五日台（八九）復字第八九○三一○七五號復審決定、公務人員保
      障暨培訓委員會九○公審決字第○○○七號再復審決定無關外，說明如下：
      (1)有關選拔優秀公務人員乙案，係先由各單位推荐名單後，由被告考績委員會
        審議排列其順序，供館長遴選推荐報部。八十五年十二月二十三日被告考績
        委員會審議選拔優秀公務人員時，原告亦係考績委員之一，會議中爭執不斷
        ，後經考績委員會排列順序王主任朝安張研究員書豹，請館長核定，經
        被告館長批示：「除與規定尚有未合外，以本館業務有待努力改進之處甚多
        ，俟將來有重大業績表現時再行遴選陳報，八十五年度本館不予推荐。」
      (2)被告辦理原告八十五年年終考績時，因其處分事由尚未完成相關程序，故被
        告未能將處分事由列為該年度考績評核範疇，且原告亦曾就不服該年度考績
        乙等事由提起申訴、再申訴，案經公務人員保障暨培訓委員會八六公申決字
        第○一二一號再申訴決定書駁回確定。
    6.八十八年十月十五日公布司法院釋字第四九一號解釋，並闡明處分書應附記救
      濟方法、期間及受理機關，與該解釋不符部分，自該解釋公布之日起，至遲於
      屆滿二年時失其效力。本案原處分在大法官作成該解釋之前，自無違誤，且銓
      敘部八十九年三月十三日八九銓一字第一八六一五八三號致教育部書函亦為相
      同之認定。又教育部台（八九）復字第八九○三一○七五號復審決定、公務人
      員保障暨培訓委員會九○公審決字第○○○七號再復審決定，均非以原告逾期
      為由，駁回其聲請，則前述決定與原處分之送達無關，併此陳明。
    7.有關原告八十六年一月十五日侮辱長官之情事，曾由教育部指派彭火炎督學，
      率社教司、人事處、政風處相關人員組成專案小組，進行訪視瞭解，作成訪視
      館務運作情形報告在卷。原告曾對該專案小組成員就訪視報告所作公文書，向
      台北地院檢察署告發所謂公務員不實登載罪，被告等人均獲不起訴處分。又原
      告曾就該受處分事由，自訴被告館長誹謗，經刑事法院詳加調查後判決被告無
      罪，有台北地院及台灣高等法院刑事判決書可稽。原告另就該受處分事由，對
      被告館長提出妨害名譽等告訴，亦經調查後不起訴處分確定在案。公務人員保
      障暨培訓委員會審酌前述司法判決並邀請原告及教育部、被告等到會說明及言
      詞辯論，詳加調查後，詳敘理由作成決定，其所作之決定並無不法。
    8.有關被告（八七）藝人字第○五三六號通知書（郵件編號○七○一三號），早
      已於八十七年九月十九日即經郵政機關查復，確認原告早已在管理員登記簿上
      簽收無誤，有被告（九一）藝人字第九一○○一一一九號函附郵局查單附件可
      稽。按郵局所作文件係公文書，自屬真正。又鈞院九十一年六月二十八日勘驗
      筆錄，亦載明莒光新城之管理員張學春證實○九二二二編號郵件收執聯上之收
      件章，係該處所之收文章，簽收簿已銷毀，但照說一定會給原告簽收等情。最
      高行政法院九十年度裁字第三八七號裁定，復認定原告主張莒光新城管理員不
      得代收住戶之掛號信，且管理員未及時轉交致逾期云云，不足採。足見被告付
      郵之文件均已如期送達。
    9.原告所謂彭火炎回答其詢問云云，並非事實，被告否認其事，又錄音帶內容與
      本案無關，再復審決定已詳述理由。原告所提目擊證人所述云云，絕非事實，
      且與本案八十六年一月十五日之事無關。本案經刑事法院及檢察機關調查證據
      ，認定事實，並經教育部、公務人員保障暨培訓委員會調查審辨明確，自無一
      再任由原告執陳詞指摘之理。
    10.按一次記二大過者，免職。而侮辱、誣告或脅迫長官，情節重大者，應一次記
      二大過，為行為時之公務人員考績法第十二條第一項第二款第(二)目，及同法施
      行細則第十四條第一項第二款第(六)目所明定。原告侮辱長官，經核定一次記二
      大過，並由被告於八十七年二月十六日以藝人字第○一一四號令發布處分。
      則依前述法條規定，自應予以免職。被告曾於八十七年三月十一日以藝人字
      第○二○八號函檢附公務人員保障法影本，告知原告如有疑義，請依公務人員
      保障法規定之程序辦理在卷。原告庭呈教育部八十六年九月二日台人(二)字第
      八六○九五一○九號書函，亦闡明有關申訴或復審程序甚詳。原告謂未盡告知
      義務云云，與事實不符。原告未對藝人字第○一一四號令有關一次記二大過
      部分爭議，僅請求撤銷藝人字第○三四一號免職通知書，顯有未合。又原告
      請求判令發給自停職日起至判決確定時止之薪資及利息，與精神慰藉金並假執
      行，均屬無據。
    11.原告指摘被告、教育部及公務人員保障暨培訓委員會所為云云，均非事實。除
      有鈞院所調公務人員保障暨培訓委員會保障甲○○卷第一○七宗，內附台北地
      院八十六年度自字第八八號刑事判決、台灣高等法院八十六年度上易字第二一
      ○七號刑事判決，台北地院檢察署八十八年度偵字第六七九四號不起訴處分書
      ，台灣高等法院檢察署八十八年度議字第三六六五號處分書載明，曾傳證人劉
      安林、鍾紹台、莊秀貞到庭究明外，並有前呈台北地院檢察署八十七年度偵字
      第二五六三號不起訴處分書及台北地院八十七年度自字第七二八號刑事判決、
      台灣高等法院八十八年度上易字第一五七三號刑事判決，足資證明被告及上級
      機關首長、訪視專案小組及考績委員，均無原告所述之情節。
    12.綜上所述，原告之訴應為不合法，亦無理由。請判決如被告答辯之聲明等語。
　　理  由
一、本件原告起訴時係以被告八十七年四月二十日（八七）藝人字第○三四一號專案
    考績通知書對其為「免職」之處分不服，經提起復審、再復審，遞遭駁回，而提
    起行政訴訟。按公務人員考績法第十二條第一項第二款第二目規定，各機關辦理
    公務人員有一次記二大過者，應以專案考績免職。本件被告以原告於八十六年一
    月十五日上午八時三十分許，在被告館長到館上班時，故意擋住館長去路，侮辱
    長官，復動手施暴，其行為嚴重違反公務員服務法第五條規定，對原告為一次記
    二大過處分，此有被告八十七年二月十六日（八七）藝人字第○一一四號令影本
    附卷可稽，並為兩造所不爭，則被告以專案考績予以免職，即與首開條文之規定
    並無不合。
二、原告於言詞辯論期日雖追加起訴，稱被告上開處分事由全係館長乙○○一人編造
    ，被告、教育部及公務人員保障暨培訓委員會所作之處分，均未舉任何證據，對
    事實之採信均以乙○○之陳述為據，完全自由心證，對於原告之書面則不予採信
    ，亦未說明不予採信之理由，且被告一次記原告兩大過及停職之處分，具有變更
    公務員身分之效果，均屬行政處分，受處分人得依規定提起復審，俾兼顧公務人
    員提起行政訴訟以為救濟之權利，被告應告知原告須於多久期間內向何機關提出
    何種救濟，方符合程序正義。惟被告、教育部、公務人員保障暨培訓委員會均認
    一次記兩大過，屬內部管理之性質，不得提起行政訴訟；被告於發布免職時，亦
    未盡告知如何救濟之義務，行政處分書上登載以何種方式進行政及司法救濟程序
    ，自屬重大瑕疵，應屬自始無效之處分，為求節省訴訟資源，爰追加請於撤銷免
    職處分之同時，將該違憲之一次記兩大過及停職處分一併予以撤銷，請判決如原
    告訴之聲明云云。
三、按「訴狀送達後，原告不得將原訴變更或追加他訴。但經被告同意，或經行政法
    院認為適當者，不在此限。」「前三項規定（本件指第一項但書規定），於變更
    或追加之新訴為撤銷訴訟而未經訴願程序者不適用之」行政訴訟法第一百十一條
    第一項、第三項定有明文。本件原告於言詞辯論期日追加起訴請求撤銷被告八十
    七年二月十六日（八七）藝人字第○一一四號一次記原告兩大過之人事令，及八
    十七年二月二十六日（八七）藝人字第○一七一號予其停職之人事令一節，被告
    當庭表示不同意，此有筆錄在卷可按，且被告八十七年二月十六日（八七）藝人
    字第○一一四號令記原告「一次兩大過」，係以原告於「八十六年一月十五日上
    午八時三十分許，館長到辦公室上班時，故意擋住館長去路，侮辱長官，復動手
    施暴，其行為嚴重違反公務員服務法第五條規定。」之事由為之；八十七年二月
    二十六日（八七）藝人字第○一七一號令原告停職，係以上開一次記原告兩大過
    ，在未確定前先予停職，與被告八十七年四月二十日（八七）藝人字第○三四一
    號專案考績予原告「免職」之處分，係因被告八十七年二月十六日（八七）藝人
    字第○一一四號令記原告「一次兩大過」所致，其原因事實均不相同，依法不適
    於在言詞辯論期日再追加撤銷上開二行政處分，而況，被告八十七年二月十六日
    （八七）藝人字第○一一四號令記原告「一次兩大過」，原告業於八十七年二月
    十七日收受該行政處分，並於同日向被告申復，請求撤銷上開行政處分，被告則
    以八十七年三月十一日（八七）藝人字第二○八號函復原告稱：「本館八十七年
    二月十六日（八七）藝人字第○一一四號令發布一次記二大過係依據教育部八十
    七年二月十三日台（八七）人（二）字第八七○一三二一九號函辦理。又台端一
    次記二大過乃依公務人員考績法暨其施行細則之規定辦理專案考績，本專案考績
    業經教育部核定，送銓敘部審定。台端對於有關權益之保障，如有疑義，請依公
    務人員保障法規定之程序辦理。」凡此有原告八十七年二月十七日簽及其附件申
    復書暨被告八十七年三月十一日（八七）藝人字第二○八號函影本附卷可按，足
    證被告八十七年二月十六日（八七）藝人字第○一一四號令一次記原告二大過之
    行政處分，業於八十七年二月十七日送達原告，而原告迄未對該行政處分申請復
    審，亦為原告所自認，雖原告稱係被告未盡教示責任，未於處分書上記載救濟之
    程序，教育部並誤導伊不得提起復審，致其未及時申請復審，為求節省訴訟資源
    ，請於撤銷免職處分之同時，准予追加將該違憲之一次記兩大過及停職之處分一
    併予以撤銷云云。惟按行政訴訟法第四條第一項規定：「人民因中央或地方機關
    之違法行政處分，認為損害其權利或法律上之利益，經依訴願法提起訴願而不服
    其決定者，或．．．，得向高等行政法院提起撤銷訴訟。」是依上開法條之規定
    ，提起行政訴訟以先經訴願程序（於公務人員保障案件則為復審程序）為限，始
    得提起，本件原告既未曾就被告八十七年二月十六日（八七）藝人字第○一一四
    號令一次記原告兩大過及八十七年二月二十六日（八七）藝人字第○一七一號令
    原告停職之行政處分，提起復審，則其追加訴訟請求本院一併撤銷被告此二部分
    之行政處分，與行政訴訟法第四條、第一百十一條第一項、第三項之規定亦屬不
    合。被告上開一次記原告二大過之行政處分，既未經復審程序，即非本院現所得
    撤銷，則依據公務人員考績法第十二條第一項第二款第二目之規定，於原告被「
    一次記兩大過」時，即應以專案考績予以免職之行政處分，則被告此一行政處分
    核與上開法條之規定並無不合，原告訴請撤銷被告對伊「免職」之行政處分，亦
    於法無據；一再復審決定駁回原告之復審及再復審之申請，經核並無不合，原告
    訴請撤銷，並請求判命被告應發給原告自停職日起至判決確定時止之全部薪資及
    利息，及給付原告精神慰藉金一千五百萬元暨宣告假執行等各節，均為無理由，
    應予駁回。
據上論結，本件原告之訴為無理由，爰依行政訴訟法第九十八條第三項前段，判決如
主文。
中　　華　　民　　國　　九十一　　　年　　　十　　　　月　　　二十九　  日
　　　　　　　　　　　　　　臺 北 高 等 行 政 法 院   第 七 庭
                                           審 判 長 法  官　鄭小康
                                                    法  官　黃秋鴻
                                                    法  官　林金本
右為正本係照原本作成。
如不服本判決，應於送達後二十日內，向本院提出上訴狀並表明上訴理由，如於本判
決宣示後送達前提起上訴者，應於判決送達後二十日內補提上訴理由書（須按他造人
數附繕本）。
中　　　華　　　民　　　國　　九十一　　年　　　十　　　月　　二十九　　日
　　　　　　　　            　　　　　　    　      書記官  簡信滇
